# 专利技术的特许权使用费能够确认为无形资产吗

提问人：smalldonkey 时间：2012-11-02 15:08:08
公司从国外公司获取专利技术的特许使用权，用于生产产品。该特许权合同为 5 年，总金额 3000 万，一次付清。这个能够确认为无形资产吗？还是应当确认为长期待摊费用？

回答人：chenyiwei
这个问题涉及到无形资产和长期待摊费用的界限问题。从无形资产准则的定义看，该项目确实符合无形资产的定义，但是中国准则下的财务报表中，由于历史遗留问题的原因，还存在“长期待摊费用”这一报表项目（这个报表项目的名称有强烈的“利润表观”色彩）。
实务中有一种约定俗成的做法是：对此类不能转让的使用权，也可计入长期待摊费用。从目前的实务看，计入无形资产和计入长期待摊费用这两种做法都可以接受，但同一会计主体的列报方式必须保持一贯性。

回答人：chenyiwei
IFRS下除了长期预付租金有prepaid lease这个专门项目以外，其他似乎很少见到。

提问人：CPA2040 时间：2017-04-04 08:46:54
不好意思，楼主，借贵地请教陈版及大家类似问题处理，感谢 -----某专利（药品生产中一项专利）授权使用合同约定将其专利授权有偿使用，期限 10 年，每年支付授权使用费 1000 万元，无论使用方是否生产该专利产品，每年均需支付，除非该产品所有生产厂家被国家食品药品监督管理局吊销生产批文，或因不可抗力因素，导致使用方厂房损毁，全年无法生产，这两种情况使用方可当年不支付授权使用费。 ------请问：该事项做（ 1 ）无形资产处理？（ 2 ）长期待摊费用处理？（ 3 ）不做资产处理，每期做成本费用处理？ 三种处理，哪种更合理，有无绝对正确与错误的方式 如果偏向于（ 3 ），如何说明理由更充分

回答人：chenyiwei
建议按未来应付金额的折现值确认为无形资产（技术使用权）处理。你说的吊销生产批文、厂房毁损等都属于发生概率极小的偶发性事件。

提问人：zengfengxia 时间：2017-05-09 17:39:12
陈版， 14 楼的问题 类似的情况是，企业与供应商签订租赁协议（非融资租赁）租赁房屋 5 年，协议不可撤销，租金按年支付，也需一次确认租赁资产和负债？

回答人：chenyiwei
不是。租赁的情形与授权许可不同，租赁后续还是要发生成本的，即与资产折旧配比。